# 新租赁准则中对于已识别资产的认定

提问人：echo9393 时间：2022-04-11 14:50:50
境外公司租赁一个地址用以商业登记用，实际没有场地用于办公，请问是否属于已识别资产？

回答人：chenyiwei
这个地址是否由其独用？还是同时挂了多个企业的注册地址？或者该地址是否具备基本的办公条件？如果不是本企业独用，或者并不具备基本的办公条件，则不属于租赁。